臺灣新竹地方法院民事判決　　　　　　　100年度訴字第338號
原　　　告　許振崇
原　　　告　李秀妹
被　　　告　陳長益
上列當事人間因被告陳長益過失致死事件，經原告提起附帶民事
損害賠償訴訟（本院99年度審附民字第73號），並經本院刑事庭
裁定移送民事庭，本院於民國100 年9 月28日辯論終結，判決如
下：
主      文
被告應給付原告許振崇新臺幣貳拾伍萬壹仟零陸拾貳元，及自民
國一百年一月四日起至清償日止，按年息百分之五計算之利息。
被告應給付原告李秀妹新臺幣陸拾萬零柒仟壹佰肆拾貳元，及自
民國一百年一月四日起至清償日止，按年息百分之五計算之利息
。
原告其餘之訴駁回。
本判決主文第一項得假執行。本判決第二項於原告李秀妹以新臺
幣拾壹萬元為被告陳長益供擔保後，得假執行。
原告其餘假執行之聲請均駁回。
    事實及理由
一、原告方面：
(一)、原告起訴主張：
  1.被告陳長益明知飲酒後駕車將導致其注意能力減低、反應能
    力變慢，隨時有致他人於死、傷之危險，仍於民國99年6 月
    1 日晚上10時至翌日日凌晨0 時許，在新竹縣新豐鄉新庄子
    之小吃店飲用酒類後，已達不能安全駕駛動之交通工具之程
    度，竟駕駛車牌碼號5P-9035 號自用小客車，並搭載被害人
    許詩偉，欲返回被害人許詩偉位於新竹縣新豐鄉之住處，迨
    於99年6 月2 日凌晨0 時15分許，行經新竹縣新豐鄉○○路
    13之6 號前時，原應注意車前狀況並隨時採取必要安全措施
    ，且行車速度應依標誌規定（路段限速60公里），而依當時
    之天候晴、夜間有照明、路面乾燥、無缺陷、亦無障礙物之
    柏油路面，且視距良好等情，客觀情形並無不能注意之情事
    ，竟疏未注意，以時速90公里超速行駛，復因酒醉致車輛操
    控不當，因而偏離車道失控撞擊路旁之電線桿而肇事，致被
    害人許詩偉受有頭骨折顱內出血等傷害，經送醫後仍因傷重
    不治死亡。嗣員警於99年6 月2 日凌晨1 時7 分許據報趕赴
    現場處理時，發現被告陳長益有飲用酒類物品之嫌，對其施
    以呼氣酒精測試，測得其酒後呼氣酒精濃度為每升0.78毫克
    ，因而查悉上情。
  2.按因故意或過失不法侵害他人之權利者負損害賠償責任；不
    法侵害他人致死者，對於支出醫療及增加生活上需要之費用
    或殯葬費之人，亦應負損害賠償責任；被害人對於第三人負
    有法定扶養義務者，加害人對於該第三人亦應負損害賠償責
    任；不法侵害他人致死者，被害人之父、母、子、女及配偶
    ，雖非財產上之損害，亦得請求賠償相當之金額，民法第18
    4 條第1 項前段、第192 條第1 、2 項、第194 條分別定有
    明文。查原告許振崇及原告李秀妹分別係被害人許詩偉之雙
    親，依法自得依前揭規定，向致被害人許詩偉死亡之被告請
    求賠償損害，而原告分別得請求被告賠償之費用及金額如下
    ：
  (1)原告許振崇：新臺幣（下同）2,892,005 元。（18,237+375
    ,000+1,498,768+1,000,000=2,892,005）
  醫療費：18,237元。
  殯葬費用：375,000 元，此部份因單據滅失，故以內政部統
    計之平均數據為準。
  扶養費用：1,498,768元。
    被害人許詩偉之父即原告許振崇為41年3 月6 日出生，於99
    年6月1 日事故當時為58歲3 個月，依98年台灣地區簡易生
    命表，原告許振崇之餘命尚有25.33 年。次查，原告許振崇
    育有三子，故得受扶養部分為三人，被害人須負擔3 分之l
    之扶養責任，而依新竹市98年平均每人每年消費性支出額27
    2,508元，再按霍夫曼計算法扣除中間利息，原告許振崇得
    請求之扶養費為1,498,768 （4,496,306/3= 1,498,768）元
    。
  精神慰撫金: 1,000,000 元。
  (2)原告李秀妹：2,728,546元
  扶養費: 1,728,546元。
    被害人許詩偉之母即原告原告李秀妹為45年9 月6 日出生，
    於99年6 月1 日事故當時為53歲9 個月，依98年台灣地區簡
    易生命表，原告原告李秀妹之餘命尚有31.64 年。次查，原
    告李秀妹育有三子，故被害人許詩偉須負擔3 分之l 之扶養
    責任，而依新竹市98年平均每人每年消費性支出額272,508
    元，再按霍夫曼計算法扣除中間利息，原告李秀妹得請求之
    扶養費為1,728,546 （5,185,640/3=1,728,546）元。
  精神慰撫金: 1,000,000 元。
  3.綜上所述，被告因該系爭事故之發生，應給付原告許振崇2,
    892,005 元及原告李秀妹2,728,546 元。
(二)、對被告抗辯之陳述：
    不同意原告只賠償100 萬。被害人許詩偉應該不用負到一半
    的責任，至多只有三分之一的責任。
(三)、訴之聲明：
  1.被告應給付原告許振崇新台幣貳佰捌拾玖萬貳仟零伍元整，
    及自本訴訟繕本送達之翌日起至清償日止，按年利率百分之
    五計算之利息。
  2.被告應給付原告李秀妹新台幣貳佰柒拾貳萬捌仟伍佰肆拾陸
    元整，及自本訴訟繕本送達之翌日起至清償日止，按年利率
    百分之五計算之利息。
  3.前二項請求，原告等願供擔保，請准宣告假執行。
二、被告抗辯：
(一)、對系爭車禍之發生及被告有過失，不爭執。扣掉強制險後願
    意再賠100 萬。被告與被害人一同餐敘飲酒，被害人許詩偉
    亦知悉被告係酒後駕車，仍願意搭乘由被告所駕駛之車輛，
    被害人許詩偉與有過失，應負擔一半的過失。
(二)、答辯聲明：
    原告之訴駁回。
三、兩造不爭執事項：
(一)、99年6 月1 日晚間，被告陳長益與被害人許詩偉餐敘，被告
    酒後駕駛其母所有之車牌號碼5P-9305 號自用小客車搭載被
    害人許詩偉，欲前往許詩偉位於新竹縣新豐鄉○○村○○鄰○
    市路169 號住處，嗣於99年6 月2 日凌晨零時15分許，被告
    沿新竹縣新豐鄉○○路由東向西方向行駛，行經新竹縣新豐
    鄉○○路13之6 號時，因酒後意識模糊及超速行駛，致駕駛
    操控不當闖入對向車道，並撞擊路旁之電線杆，致乘坐於該
    車副駕駛座之被害人許詩偉受有左側硬腦膜下出血、右側顱
    骨骨折、腦幹衰竭等傷害，被告陳長益亦受有右側鎖骨骨折
    之傷害，嗣99年6 月3 日上午零時20分許被害人許詩偉因頭
    部鈍力損傷而死亡。業經本院99年度審交易字第171 號刑事
    判決：陳長益犯不能安全駕駛動力交通工具罪，處有期徒刑
    月。又犯過失致人於死罪，處有期徒刑壹年。應執行有期
    徒刑壹年貳月確定。
(三)、被告對其就系爭車禍之發生有過失，原告等2 人請求之項目
    、金額不爭執。
(四)、原告許振崇、李秀妹係被害人許詩偉之父母，原告許振崇41
    年3 月6 日生、原告李秀妹45年9 月6 日生。
(五)、原告已領取汽車強制險160 萬元。
四、本件爭點：
(一)、系爭車禍之發生，被害人許詩偉是否有過失？如有，被告與
    被害人過失之比例為何？
(二)、原告等2 人得請求之賠償範圍為何？即原告許振崇請求(1)醫
    藥費用18,237元、(2)殯葬費用375,000 元、(3)扶養費1,498,
    768 元、(4)慰撫金1,000,000 元，合計2,892,005 元。原告
    李秀妹請求(1)扶養費1,728,546 元、(2)慰撫金1,000,000 元
    ，合計2,728,546 元，是否有理由？
五、法院之判斷：
(一)、系爭車禍之發生，被害人是否有過失？如有，被告與被害人
    過失之比例為何？
  1.損害之發生或擴大，被害人與有過失者，法院得減輕賠償金
    額，或免除之。民法第217 條第1 項定有明文。次按民法第
    192 條第1 項規定不法侵害他人致死者，對於支出醫療費及
    殯葬費之人，亦應負損害賠償責任，係間接被害人得請求賠
    償之特例。此項請求權，自理論言，雖係固有之權利，然其
    權利係基於侵權行為之規定而發生，自不能不負擔直接被害
    人之過失，倘直接被害人於損害之發生或擴大與有過失時，
    依公平之原則，亦應有民法第217 條過失相抵規定之適用（
    最高法院73年台再字第182 號判例意旨參照）。按損害之發
    生或擴大，被害人與有過失者，法院得減輕賠償金額，或免
    除之，民法第217 條第1 項定有明文。上訴人雖非系爭車禍
    事故之直接被害人，惟其據以請求賠償之請求權（即民法第
    192 條第1 項、第194 條），性質上為獨立之請求權，但該
    請求權乃係基於死亡之同一事實而發生。衡諸情理，自應承
    擔過失，而受減免賠償金額之不利益臺灣高等法院花蓮分院
    94年上國易第6 號判決意旨參照）。
  2.原告主張被告於前開時間、地點酒後駕車附載被害人許詩偉
    ，超速行駛復因酒醉致車輛操控不當，偏離車道失控撞擊路
    旁之電線桿而肇事，致被害人許詩偉受有頭骨折顱內出血等
    傷害，經送醫後仍因傷重不治死亡，經本院99年度審交易字
    第171 號刑事判決判處陳長益應執行有期徒刑壹年貳月確定
    等事實，被告不爭執，並經本院依職權調閱前開刑事卷宗審
    認無訛，堪信原告之主張為真實。被告則抗辯：被害人許詩
    偉亦知悉被告係酒後駕車，仍願意搭乘由被告所駕駛之車輛
    ，被害人許詩偉與有過失，應負擔一半的過失等語。查被告
    與被害人許詩偉為直接加害人及直接被害人，自可依民法第
    217 條第1 項規定主張過失相抵（臺灣高等法院暨所屬法院
    97年法律座談會民事類提案第8 號參照）。按汽車駕駛人飲
    用酒類或其他類似物後其吐氣所含酒精濃度超過每公升○‧
    二五毫克或血液中酒精濃度超過百分之○‧○五以上，不得
    駕車。道路交通安全規則第114 條第2 款定有明文。被害人
    許詩偉與被告相識多年且事發當日共同飲酒，已知被告駕車
    前曾飲酒，卻仍搭乘其所駕車輛，被害人許詩偉與有過失，
    本院認被害人許詩偉人就本件損害之發生，應負五分之一過
    失，則被告應負之賠償責任為五分之四。
(二)、原告等2 人得請求之賠償範圍為何？即原告許振崇請求(1)醫
    藥費用18,237元、(2)殯葬費用375,000 元、(3)扶養費1,498,
    768 元、(4)慰撫金1,000,000 元，合計2,892,005 元。原告
    李秀妹請求(1)扶養費1,728,546 元、(2)慰撫金1,000,000 元
    ，合計2,728,546 元，是否有理由？
  1.按汽車、機車或其他非依軌道行駛之動力車輛，在使用中加
    損害於他人，駕駛人應賠償因此所生之損害；不法侵害他人
    致死者，對於支出醫療及增加生活上需要之費用或殯葬費之
    人，亦應負損害賠償責任。被害人對於第三人負有法定扶養
    義務者，加害人對於該第三人亦應負損害賠償責任。不法侵
    害他人致死者，被害人之父、母、子、女及配偶，雖非財產
    上之損害，亦得請求賠償相當之金額。民法第191 條之2 前
    段、第192 條第1 項、第2 項、第194 條分別定有明文。茲
    就原告李秀妹、許振崇各項請求應否准許，及得准許之金額
    ，論述如次：
  (1)醫療費用部分：
    原告許振崇主張其支出被害人許詩偉醫療費：18,237元，提
    出醫療費用收據為證。被告不爭執，經本院依職權向長庚醫
    療財團法人林口長庚紀念醫院函查，該院以100 年9 月21日
    （100 ）長庚院法字第0960號回函記載：許君99年6 月間於
    本院就診之醫療費用計新台幣18,628元（自費金額計：1,89
    5 元，健保金額計：16,733元）；救護車屬外包廠商，救護
    車費用由病家直接繳付救護車公司。按全民健康保險之被保
    險人因汽車交通事故，經全民健康保險提供醫療給付者，全
    民健康保險之保險人自得向強制汽車責任保險之保險人代位
    請求該項給付。而依強制汽車責任保險法第30條規定，於該
    範圍內，加害人或強制汽車責任保險之被保險人之損害賠償
    責任即因而解免，全民健康保險被保險人對於加害人之損害
    賠償請求權亦因而喪失（最高法院88年度台上字第353 號判
    決可資參照）。是以原告請求被害人許詩偉醫療費18,237元
    為有理由。
  (2)殯葬費部分：
    殯葬費為收殮及埋葬費用，其賠償範圍應以實際支出之費用
    ，並斟酌被害人當地之習俗、被害人之身分、地位及生前經
    濟狀況決定之（最高法院92年台上第1427號裁判意旨參照）
    。查死者家屬依習俗，請法師為死亡者誦經超度，目前已成
    為葬禮告別式中所常見，如近年發生之大陸「千島湖船難」
    、「名古屋空難」皆見法師為亡者誦經祈福，甚至舉行誦經
    法會，此項儀式既已為葬禮所常見，已成社會習俗，其支出
    自為必要之殯葬費用。又花山式堂係葬禮中搭蓋作為擺設靈
    堂、鮮花，做為告別式場用。此部分支出亦屬必要之殯葬費
    用（最高法院84年度台上字第1626號裁判要旨參照）。再按
    依民法第192 條第1 項規定，為受不法侵害致死之人支出殯
    葬費之人，亦得向加害人請求賠償，惟其殯葬費用應以必要
    ，且係直接用於死者殯葬之用者為限，倘係非直接用於死者
    殯葬使用者或非必要之費用，例如答禮毛巾、請客酒席等花
    費，自應予以剔除（最高法院82年台上字第295 號裁判意旨
    參照）。原告許振崇因被害人之死亡，共支付殯葬費用230,
    000 元、做七法會、告別式頌經30,000元、蘭花、花籃22,2
    00元、庫錢13,000元，提出華巖股份有限公司出具之葬儀服
    務證明單、前開各項支出收據為證，被告不爭執，核屬殯葬
    費用且為目前一般習俗上所必須，價格亦屬合理，自屬必要
    費用。答謝毛巾12,000元、107,000 元餐費部分，衡諸民間
    喪葬習俗及禮儀，認非屬必要之喪葬費用，應予剔除。則原
    告許振崇請求支出被害人許詩偉殯葬費用295,200 元（230,
    000 ＋30,000＋22,200＋13,000＝295,200 元）為有理由，
    應予准許；逾此範圍之請求，為無理由，應予駁回。
  (3)扶養費部分：
    按負扶養義務者有數人，而其親等同一時，應各依其經濟能
    力，分擔義務；受扶養權利者，以不能維持生活而無謀生能
    力者為限；前項無謀生能力之限制，於直系血親尊親屬，不
    適用之；因負擔扶養義務而不能維持自己生活者，免除其義
    務。但受扶養權利者為直系血親尊親屬或配偶時，減輕其義
    務，民法第1115條第3 項、第1117條、第1118條分別定有明
    文。而民法第1117條第1 項所謂不能維持生活，係指無財產
    足以維持生活而言，故直系血親尊親屬如能以自己財產維持
    生活者，自無受扶養之權利（最高法院80年度台上字第2124
    號判決、81年度台上字第1504號、96年台上字第2823號判決
    意旨參照）。又按扶養之程度，應按受扶養權利者之需要與
    負扶養義務者之經濟能力及身分定之，民法第1119條定有明
    文。是本件原告李秀妹、許振崇所得請求以扶養費用計算之
    損害，其數額乃係按被害人許詩偉與受扶養權利人即原告李
    秀妹、許振崇之身分、地位、居住地區之所得水準、消費水
    準、基本生活變動情形等經濟狀況，及被害人許詩偉生前之
    經濟能力等各種狀況衡量。又按關於扶養權利損害部分，查
    算定此種損害，所據以計算受扶養之期間，以在被害人（即
    死者）扶養可能之範圍，即以其謀生能力繼續之年限為限。
    僅依各被上訴人需要扶養之期間，以算定所受扶養權利之損
    害，而命上訴人賠償，自有未合（最高法院70年台上第3872
    號裁判意旨參照）。
  原告許振崇得請求之扶養費：
    原告許振崇為許詩偉之父，41年3 月6 日出生，有戶籍謄本
    在卷為憑，於許詩偉99年6 月3 日死亡時為58歲2 月28日，
    依內政部統計處編印98年臺北市簡易生命表所載，其平均餘
    命為22.94 年，被害人許詩偉為69年12月20日出生，99年6
    月3 日死亡時為29歲，已有工作能力，平均餘命為48.10 年
    ，任職新豐鄉公所，勞保投保月薪42,000元，有勞保加退保
    資料足憑（見本院卷第5 頁），原告許振崇其98年度財產所
    得有土地、房屋、田賦等，以公告現值計算上開財產價值總
    計為9,742,909 元，有稅務電子閘門財產所得調件明細表在
    卷可稽（見本院99年度司竹調字第67號民事卷第10至12頁）
    ，原告許振崇尚有工作能力，其自系爭事故發生之99年6 月
    3 日，至勞動基準法第54條所規定勞工強制退休年齡65歲止
    ，尚有6.75年之工作期間，其尚有16.19 年可受被害人扶養
    。原告居住於新竹縣，依99年度新竹縣平均每人月消費支出
    為19,441元，每年為233,292 元，是以其16.19 年所需要之
    生活費金額為2,819,658 元。年別5%複式霍夫曼計算法（第
    一年不扣除中間利息），其計算式為：[233292*11.0000000
    0 （此為應受扶養16年之霍夫曼係數）+233292*0.19* （12
    .00000000-00.00000000 ）]=0000000 （小數點以下四捨五
    入）然而原告之財產高達9,742,909 元，顯能以自己財產維
    持生活者，自無受扶養之權利。原告許振崇請求扶養費1,49
    8,768 元為無理由，不應准許。
  原告李秀妹得請求之扶養費：
    原告李秀妹係45年9 月6 日生，為被害人許詩偉之母，有戶
    籍謄本在卷可稽，於許詩偉99年6 月3 日死亡時為53歲8 月
    28日，依內政部統計處編印98年臺北市簡易生命表所載，其
    尚有平均餘命為31.31 年，被害人許詩偉為69年12月20日出
    生，99年6 月3 日死亡時為29歲，已有工作能力，平均餘命
    為48.10 年，任職新豐鄉公所，勞保投保月薪42,000元，有
    勞保加退保資料可佐（見本院卷第5 頁），原告李秀妹任職
    潤泰全球股份有限公司，業據原告許振崇陳明在卷，並有稅
    稅務電子閘門財產所得調件明細表在卷可佐（見本院99年度
    司竹調字第67號民事卷第14頁）是以其尚有工作能力，其自
    系爭事故發生之99年6 月3 日，至勞動基準法第54條所規定
    勞工強制退休年齡65歲止，尚有11.17 年之工作期間，其尚
    有20.14 年可受被害人扶養。原告居住於新竹告居住於新竹
    縣，依99年度新竹縣平均每人月消費支出為19,441元，每年
    為233,292 元，是以其20.14 年所需要之生活費金額為3,30
    9,496 元，年別5%複式霍夫曼計算法（第一年不扣除中間利
    息），其計算式為：[233292*14.00000000 （此為應受扶養
    20年之霍夫曼係數）+233292*0.14* （14.00000000-00.000
    00000 ）]=3,309,496 （小數點以下四捨五入）。原告李秀
    妹98年度所得345,958 元，名下財產總額依公告現值計算總
    計為1,032,712 元，有稅務電子閘門財產所得調件明細表在
    卷可稽（見本院99年度司竹調字第67號民事卷第15至16頁）
    ，原告李秀妹20.14 年所需要之生活費扣除原告前開財產總
    額，尚不足2,276,784 元（3,309,496 －1,032,712 ＝2,27
    6,784 元），又原告李秀妹除被害人外，尚有2 名成年之子
    女，為扶養義務人，有戶籍謄本在卷足憑，而原告並未舉證
    證明其2 名子女之經濟狀況有何明顯之差異，則其2 名子女
    應平均分擔對於原告之扶養義務，故被害人對原告只負擔3
    分之1 之扶養義務。則原告請求扶養費於758,928 元（2,27
    6,784 ÷3 ＝758,928 ）範圍內為有理由，應予准許，逾此
    範圍之請求為無理由。
  (4)精神慰撫金：
    按慰藉金之賠償須以人格權遭遇侵害，使精神上受有痛苦為
    必要，其核給之標準固與財產上損害之計算不同，然非不可
    斟酌雙方身分資力與加害程度，及其他各種情形核定相當之
    數額（最高法院51年台上字第223 號判例參照）。法院對於
    慰撫金之量定，應斟酌該受僱人及應負連帶賠償責任之僱用
    人，並被害人暨其父、母、子、女及配偶之身分、地位及經
    濟狀況等關係定之，不得僅以被害人與實施侵權行為之受僱
    人之資力為衡量之標準（最高法院76年台上字第1908號判例
    意旨參照）。被害人許詩偉為原告之子，因被告酒醉超速駕
    車肇事以致死亡，渠等精神自受有重大痛苦，依據民法第19
    4 條、185 條規定，得請求被告賠償非財產上之損害賠償。
    本院斟酌原告李秀妹、許振崇名下各有財產如上開所述，原
    告2 人驟失愛子，均悲痛逾恆，被告先前任職森欣紙業公司
    ，月入3 萬餘元，名下無財產，有稅務電子閘門財產所得調
    件明細表可佐，及兩造之身分、地位、資力、生活狀況，原
    告精神上所受痛苦之程度等一切情狀，認原告得請求之精神
    上損害賠償，以原告各100 萬元為適當，應予准許。
  2.綜上以觀，原告許振崇得請求被告賠償之數額為1,051,062
    元（計算式：【（18,628＋295,200 ＋1,000,000 ）×4/5
    】＝1,051, 062（元以下四捨五入）、原告李秀妹得請求被
    告賠償之數額，為1,407,142 元（計算式：【（758,928 ＋
    1,000,000 ）×4/5 】＝1,407,142 （元以下四捨五入）。
(三)、末按，汽車強制責任保險之保險人依汽車強制責任保險法規
    定所為之保險給付，視為被保險人損害賠償金額之一部分；
    被保險人受賠償請求時，得扣除之，強制汽車責任保險法第
    32條定有明文。查原告李秀妹、許振崇於本件損害發生後，
    業已向投保強制汽車責任險之保險人申請強制責任險理賠各
    領取80萬元，合計160 萬元，經原告陳述在卷，並提出存摺
    明細為證，則原告李秀妹、許振崇受領之強制汽車責任保險
    金應自原告李秀妹、許振崇得請求之金額中扣除，前開強制
    汽車責任險理賠金160 萬元，即原告每人各應扣除80萬元。
    綜上所述，經扣減已受領之給付及強制汽車責任險理賠金後
    原告許振崇、李秀妹得請求被告賠償之數額，分別為原告許
    振崇251,062 元（計算式：1,051,062 －800,000 ＝251,06
    2 ）、原告李秀妹607,142 元（計算式：1,407,142 －800,
    000 ＝607,142 ）。
(四)、又給付無確定期限者，債務人於債權人得請求給付時，經其
    催告而未為給付，自受催告時起，負遲延責任。其經債權人
    起訴而送達訴狀者，與催告有同一之效力。遲延之債務，債
    權人得請求依法定利率計算之遲延利息（民法第229 條第2
    項、第233 條第1 項前段參照）。本件兩造並未約定給付之
    日期，依其性質屬給付無確定期限，被告應自受催告時起，
    始負遲延責任；原告請求被告自刑事附帶民事訴訟起訴狀繕
    本送達（100 年1 月3 日）翌日即100 年1 月4 日起按年息
    5%計算之利息，自屬可採。
(五)、綜上所述，原告李秀妹、許振崇依侵權行為法律關係起訴請
    求被告給付251,062 元、607,142 元及均自100 年1 月4 日
    起至清償日止按年息5 ％計算之利息範圍內，為有理由，應
    予准許，逾此部分之請求即屬無據，應予駁回。
六、本件事證已臻明確，兩造其餘主張與舉證，經審酌核與判決
    結果不生影響，爰不逐一論述，併此敘明。
七、假執行之宣告：
    本判決第一項所命被告給付之金額未逾500,000 元，應依民
    事訴訟法第389 條第1 項第5 款之規定依職權宣告假執行，
    是原告許振崇陳明願供擔保聲請宣告假執行，核無必要，併
    此敘明。原告李秀妹陳明願供擔保請准宣告假執行，就原告
    勝訴部分，核無不合，爰酌定相當之擔保金額准許之。至原
    告李秀妹、許振崇其餘假執行之聲請，因該部分訴之駁回而
    失所依據，應併予駁回。
八、本件因係原告提起刑事附帶民事訴訟，請求損害賠償事件，
    依法本無須繳納裁判費用，且經本院刑事庭裁定移送後，於
    本院民事訴訟程序進行期間亦無支付任何訴訟費用，爰不為
    訴訟費用之諭知，併此敘明。
九、據上論結，本件原告之訴為一部有理由，一部無理由；依民
    事訴訟法第389 條第1 項第5 款、第390 條第2 項、第392
    條第2 項，判決如主文。
中    華    民    國   100    年    10    月    19    日
                  民事第一庭    法  官  林麗玉
以上正本係照原本作成。
如對本判決上訴，須於判決送達後 20 日內向本院提出上訴狀。
如委任律師提起上訴者，應一併繳納上訴審裁判費。
中    華    民    國   100    年    10    月    19    日
                                書記官  蔡玉嬌